臺灣臺北地方法院刑事判決
110年度簡上字第78號
上  訴  人
即  被  告  李品穎


上列上訴人即被告因傷害案件，不服本院中華民國110年1月25日
110年度簡字第163號第一審刑事簡易判決（聲請簡易判決處刑案
號：109年度偵字第24545號），提起上訴，本院管轄之第二審合
議庭判決如下：
    主  文
上訴駁回。
    事實及理由
一、本案經本院審理結果，認原審判決認事用法及量刑均無不當
    ，應予維持，除證據部分應補充被告李品穎於本院審理時之
    自白（見本院110年度簡上字第163號卷【下稱簡上卷】二第
    40頁）外，其餘均引用如附件第一審刑事簡易判決書所記載
    之事實、證據及理由。
二、被告上訴意旨略以：原審量刑過重等語。
三、經查：
  ㈠量刑之輕重，係事實審法院得依職權自由裁量之事項，茍已
    斟酌刑法第57條各款所列情狀而未逾越法定刑度，則不得遽
    指為違法；又刑罰之量定屬法院自由裁量之職權行使，但仍
    應審酌刑法第57條所列各款事由及一切情狀，為酌量輕重之
    標準，並非漫無限制，在同一犯罪事實與情節，如別無其他
    加重或減輕之原因，下級法院量定之刑，亦無過重或失輕之
    不當情形，則上級法院對於下級法院之職權行使，原則上應
    予尊重（最高法院72年台上字第6696號、75年台上字第7033
    號判例意旨參照）。由上可知，法律固賦予法官自由裁量權
    ，但此項裁量權之行使，並非得以恣意為之，仍應受一般法
    律原則之拘束，苟無濫用裁量權、違反比例原則、重要量刑
    事由未予斟酌之情事，尚難謂有違法或不當之處。
  ㈡原審經審理結果，認被告犯罪事證明確，因而適用刑事訴訟
    法第449條第1項前段、第3項、第454 條第2 項，刑法第277
    條第1項、第41條第1項前段，刑法施行法第1條之1第1項等
    規定，並審酌被告不思克制情緒、理性處事，竟任意對告訴
    人劉倢安實施暴力行為，實有不該，惟考量被告犯後終能坦
    承犯行，態度尚可，又前無經論罪科刑之刑事紀錄，素行良
    好；並兼衡告訴人所受傷勢、被告動機、目的、行為時為37
    歲之生活經驗、自述小康之家庭經濟狀況等一切情狀，就被
    告所犯傷害罪，量處拘役50日，並諭知易科罰金之折算標準
    ，經核認事用法均無違誤，量刑尚屬妥適，並未逾越法律規
    定之範圍，亦無濫用權限之情事，難謂有何違法可言。從而
    ，被告以量刑過重為由提起上訴，並無理由，應予駁回。
據上論斷，應依刑事訴訟法第455條之1第1項、第3項、第368 條
、第373條，判決如主文。
本案經檢察官黃耀賢聲請簡易判決處刑，檢察官謝雨青到庭執行
職務。
中　　華　　民　　國　　110 　年　　11　  月　　17　　日
　　　　　　　　　刑事第五庭審判長法　官　李小芬

                                  法  官  翁毓潔

                                  法  官  林虹翔
上正本證明與原本無異。
不得上訴。
　　　  　　　　　　　　　　　　　書記官　陳韶穎
中　　華　　民　　國　　110 　年　　11　　月　　17　　日
臺灣臺北地方法院刑事簡易判決
110年度簡字第163號
聲　請　人　臺灣臺北地方檢察署檢察官
被　　　告　李品穎　女　(民國00年0月0日生)
　　　　　　　　　　身分證統一編號：Z000000000號
　　　　　　　　　　住宜蘭縣○○鎮○○街000號6樓
　　　　　　　　　　居臺北市○○區○○路00○00號地下1樓
　　　　　　　　　　居臺北市○○區○○路00○00號2樓
上列被告因傷害案件，經檢察官聲請以簡易判決處刑（109年度
偵字第24545號），本院判決如下：
    主  文
李品穎犯傷害罪，處拘役伍拾日，如易科罰金，以新臺幣壹仟元
折算壹日。
    事實及理由
一、本案犯罪事實及證據，均引用如附件聲請簡易判決處刑書之
    記載。
二、核被告李品穎所為，係犯刑法第277條第1 項之傷害罪。
三、爰以行為人之責任為基礎，爰審酌被告不思克制情緒、理性
    處事，竟任意對告訴人劉倢安實施暴力行為，實有不該；惟
    考量被告犯後終能坦承犯行，態度尚可；又前無經論罪科刑
    之刑事紀錄（見本院卷第13頁臺灣高等法院被告前案紀錄表
    ），素行良好；並兼衡告訴人所受傷勢、被告動機、目的、
    行為時為37歲之生活經驗（見本院卷第11頁戶役政連結作業
    系統個人基本資料查詢結果）、自述小康之家庭經濟狀況（
    見偵卷第7頁）等一切情狀，量處如主文所示之刑，並諭知
    易科罰金之折算標準，以示懲儆。
四、依刑事訴訟法第449條第1項前段、第3項、第454條第2項，
    刑法第277條第1項、第41條第1項前段，刑法施行法第1條之
    1第1項，逕以簡易判決處刑如主文。
五、如不服本案判決，得自收受送達之翌日起20日內向本院提出
    上訴狀，上訴於本院第二審合議庭（須附繕本）。
本案經檢察官黃耀賢聲請以簡易判決處刑。
中　　華　　民　　國　　110 　年　　1 　　月　　25　　日
　　　　　　　　　刑事第十五庭  法　官　梁夢迪
以上正本證明與原本無異。
如不服本判決應於收受送達後20日內向本院提出上訴書狀，並應
敘述具體理由；其未敘述上訴理由者，應於上訴期間屆滿後20日
內向本院補提理由書（均須按他造當事人之人數附繕）「切勿逕
送上級法院」。告訴人或被害人如對於本判決不服者，應具備理
由請求檢察官上訴，其上訴期間之計算係以檢察官收受判決正本
之日期為準。 
　　　　　　　　　　　　　　　　書記官　黃書珉
中　　華　　民　　國　　110 　年　　1 　　月　　25　　日
附錄本案論罪科刑法條全文：
中華民國刑法第277條
（普通傷害罪） 
傷害人之身體或健康者，處五年以下有期徒刑、拘役或五十萬元
以下罰金。
犯前項之罪，因而致人於死者，處無期徒刑或七年以上有期徒刑
；致重傷者，處三年以上十年以下有期徒刑。
附件：（聲請簡易判決處刑書）
　　　臺灣臺北地方檢察署檢察官聲請簡易判決處刑書　
                                    109年度偵字第24545號
　　被　　　告　李品穎　女　37歲（民國00年0月0日生）
　　　　　　　　　　　　住臺北市○○區○○路00○00號2樓
　　　　　　　　　　　　居臺北市○○區○○路00○00號地下
　　　　　　　　　　　　1層樓
　　　　　　　　　　　　國民身分證統一編號：Z000000000號
上列被告因傷害案件，業經偵查終結，認為宜聲請以簡易判決處
刑，茲將犯罪事實及證據並所犯法條分敘如下：　
　　　　犯罪事實
一、李品穎於民國109年6月15日上午11時58分許，因不滿劉倢安
    至其位於臺北市○○區○○○路0段000號7樓之工作處所詢問為何
    與劉倢安之配偶出遊等情，竟基於傷害之犯意，出手拉扯劉
    倢安，並將劉倢安拉倒在地，復持續拖行，使劉倢安受有雙
    側上臂瘀挫傷、右膝挫傷紅腫等傷害。
二、案經劉倢安訴由臺北市警察局大安分局報告偵辦。
　　　　證據並所犯法條
一、上揭犯罪事實，業據被告李品穎於警詢及偵訊時均坦承不諱
    ，核與證人即告訴人劉倢安於警詢偵訊時之證述大致相符，
    復有監視器畫面16件、國泰綜合醫院109年6月15日診斷證明
    書1紙在卷可稽，被告犯嫌應堪認定。
二、核被告所為，係犯刑法第277條第1項傷害罪嫌。
三、依刑事訴訟法第451條第1項聲請逕以簡易判決處刑。
　　此　　致
臺灣臺北地方法院
中　　華　　民　　國　 109　　年　　12　　月　　15　　日
　　　　　　　　　　　　　　　檢　察　官  黃 耀 賢
本件正本證明與原本無異
中　　華　　民　　國　 109　　年　　12　　月　　29　　日
                              書  記  官  陳 明 緯
本件係依刑事訴訟法簡易程序辦理，法院簡易庭得不傳喚被告、
輔佐人、告訴人、告發人等出庭即以簡易判決處刑；被告、被害
人、告訴人等對告訴乃論案件如已達成民事和解而要撤回告訴或
對非告訴乃論案件認有受傳喚到庭陳述意見之必要時，請即另以
書狀向簡易法庭陳述或請求傳訊。
附錄本案所犯法條全文：
中華民國刑法第277條
傷害人之身體或健康者，處 5 年以下有期徒刑、拘役或 50 萬
元以下罰金。
犯前項之罪，因而致人於死者，處無期徒刑或 7 年以上有期徒
刑；致重傷者，處 3 年以上 10 年以下有期徒刑。